# 认缴制

提问人：zhs7403 时间：2020-02-07 11:58:37
子公司大股东一分钱没出，少数股东实缴出资，但是一部分钱放到了资本公积——股本溢价。加入章程没约定，这个时候资本公积的抵消是按照认缴还是实缴，或者也是按照公司法 34 条的总体没约定实缴的原则处理？如果第二年大股东出资了，按照权益性交易少数股东和资本公积考虑？留存收益也是？

回答人：chenyiwei
资本公积属于由股东权益性投入形成的权益项目。一般是按照实缴出资比例确定各股东应享有的份额的。对于属于经营积累性质的权益项目（留存收益、其他综合收益等）的归属才需要区分利润分配方式是按实缴出资比例还是认缴出资比例。